臺灣臺南地方法院刑事判決　　　　　　　100年度訴字第464號
公　訴　人　臺灣臺南地方法院檢察署檢察官
被　　　告　魏銘皇
上列被告因違反毒品危害防制條例案件，經檢察官提起公訴（10
0年度毒偵字第132號），被告於審理期日就被訴事實為有罪陳述
，本院聽取當事人之意見後，經合議庭裁定進行簡式審判程序，
並判決如下：
    主  文
魏銘皇施用第一級毒品，累犯，處有期徒刑捌月；又施用第二級
毒品，累犯，處有期徒刑伍月，扣案之第二級毒品甲基安非他命
伍包（含袋重合計為拾陸點參公克）沒收銷燬之，另扣案之玻璃
球壹個沒收。應執行有期徒刑壹年，扣案之第二級毒品甲基安非
他命伍包（含袋重合計為拾陸點參公克）沒收銷燬之，另扣案之
玻璃球壹個沒收。
    事  實
一、魏銘皇前於民國97年間，因施用毒品案件，經依臺灣臺南地
    方法院裁定送觀察、勒戒後，認有繼續施用毒品之傾向，經
    同法院裁定令入戒治處所施以強制戒治，至98年7月9日停止
    戒治釋放出所，並經本署檢察官以98年度戒毒偵字第98號為
    不起訴處分確定；嗣於98年間再犯施用毒品案件，經同法院
    以99年度簡字第961號判處有期徒刑3月確定，於99年6月9日
    易科罰金執行完畢。猶不知悔改，基於施用第一級毒品海洛
    因之犯意，於100年1月11日1時許，在其位於臺南市○○區
    ○○街11號居所內，以將海洛因摻入香菸內吸食之方式，施
    用第一級毒品海洛因1次；另又基於施用第二級毒品甲基安
    非他命之犯意，於同日5時許，在上址居所內，將甲基安非
    他命置入玻璃球內以火燒烤之方式，施用第二級毒品甲基安
    非他命1次。嗣經警方於同日9時50分許，持搜索票前往魏銘
    皇上址居所執行搜索，扣得玻璃球1個、安非他命5包（含袋
    重合計為16.3公克）、電子磅秤1台（所涉販賣第2級毒品罪
    嫌，另案偵辦）及改造之仿BERETTA廠M9型半自動手槍1支、
    直徑9.0±0.5 mm子彈3顆（所涉違反槍砲彈藥刀械管制條例
    罪嫌，另案起訴），經警採集其尿液檢體送請鑑驗後，結果
    呈嗎啡及甲基安非他命陽性反應，始悉上情。
二、案經臺南市政府警察局第五分局報請臺灣臺南地方法院檢察
    署檢察官偵查起訴。
    理  由
一、本件被告魏銘皇所犯為死刑、無期徒刑、最輕本刑為三年以
    上有期徒刑以外之罪，亦非屬高等法院管轄之第一審案件，
    其於準備程序進行中，先就被訴事實為有罪之陳述，經法官
    告知簡式審判程序之旨，並聽取公訴檢察官之意見後，依刑
    事訴訟法第273條之1第1項、第273條之2等規定，裁定由受
    命法官獨任進行簡式審判程序，且不受同法第159條第1項、
    第161條之2、第161條之3、第163條之1及第164條至第170條
    所規定證據能力認定及調查方式之限制，合先敘明。
二、前開犯罪事實，業據被告魏銘皇於本院審理時坦承不諱，且
    其於100年1月11日12時25分經其同意後為警所採集之尿液，
    經送請臺灣檢驗科技股份有限公司以酵素免疫分析法EIA篩
    檢及氣相層析質譜儀法GC／MS檢驗結果，確呈現甲基安非他
    命及嗎啡陽性反應，此有送驗尿液及年籍對照表、臺灣檢驗
    科技股份有限公司濫用藥物檢驗報告各1件在卷可稽（偵查
    卷第42頁背面、第50頁參見），此外，復有甲基安非他命5
    小包（含袋重合計為16.3公克）及供其施用第二級毒品之玻
    璃球1個等扣案可證，是被告前揭任意性自白，核與事證相
    符，堪予採信。再查，被告前曾因施用毒品案件，經本院裁
    定送強制戒治後，於98年7月9日因停止戒治釋放出所，此有
    臺灣高等法院被告前案紀錄表1份附卷可按，是被告於受上
    揭強制戒治處分執行完畢並釋放後5年內，再犯本件毒品危
    害防制條例第10條第1項、第2項之罪，依法均應予以追訴。
    故本件事證明確，被告前揭犯行，均堪以認定。
三、核被告所為，各係犯毒品危害防制條例第10條第1項、第2項
    之施用第一、二級毒品罪。被告持有第一、二級毒品並進而
    施用，其持有之低度行為應為施用之高度行為所吸收，均不
    另論罪。此外，被告所犯上開2罪間，因犯意個別，行為殊
    異，應予分論併罰。此外，本件被告固曾供述其第一、二級
    毒品之來源均為真實姓名、年籍不詳，綽號「三哥」之人，
    惟查，經本院依職權電話詢問臺南市政府警察局永康分局承
    辦員警，得知被告所供出之毒品來源為綽號「三哥」之人（
    經查真實姓名為王榮杉），於被告供出前已經被警查獲並移
    送臺灣臺南地方法院檢察署偵辦，故檢警並未因被告前揭供
    述毒品上源而有查獲其他正犯或共犯之情形，此有本院100
    年5月4日、同年月27日電話紀錄表2紙在卷可稽（本院卷第
    11、23頁參見），故本件被告尚無從依毒品危害防制條例第
    17 條規定減輕其刑，附此敘明。茲審酌被告前已曾因施用
    毒品案件經法院送強制戒治及判處有期徒刑確定並均執行完
    畢後，卻仍不思戒絕毒癮、革除惡習，顯未能深切悔改並記
    取教訓，惟念及被告施用毒品之犯行，在本質上乃屬自我戕
    害身心健康之行為，及其供稱施用毒品之動機是因身體不佳
    又需要工作，並念其犯後尚知坦承全部犯行，態度良好，兼
    衡其為高中肄業，入監前有正當職業、已婚、育有3子等一
    切情狀，認公訴檢察官當庭之具體求刑尚屬適當，爰各量處
    如主文所示之刑，並定其應執行之刑，以資懲戒。
四、按查獲之甲基安非他命係屬第二級毒品，不問屬於犯人與否
    ，均應沒收銷燬之，此毒品危害防制條例第2條第2項第2款
    、第18條第1項前段分別定有明文。故本件扣案之第二級毒
    品甲基安非他命5小包（含袋重合計為16.3公克），且毒品
    之包裝袋與毒品已無法完全析離，均應依前揭之規定，宣告
    沒收併銷燬之。另扣案之玻璃球1個，為被告所有，供其犯
    本件施用第二級毒品所用之物，業據被告供承在卷（本院卷
    第20頁參見），爰依刑法第38條第1項第2款之規定宣告沒收
    。
五、據上論斷，應依刑事訴訟法第273條之1第1項、第299條第1
    項前段，毒品危害防制條例第10條第1項、第2項、第18條第
    1項前段，刑法第11條前段、第38條第1項第2款、第51條第5
    款，判決如主文。
本案經檢察官王誠到庭執行職務。
中    華    民    國   100    年    5     月    31    日
                  刑事第六庭   法  官  林臻嫺
以上正本證明與原本無異。
如不服本判決應於收受本判決後10日內向本院提出上訴書狀，並
應敘述具體理由。其未敘述上訴理由者，應於上訴期間屆滿後20
日內向本院補提理由書狀（均須按他造當事人之人數附繕本）「
切勿逕送上級法院」。
                               書記官  洪培綺
中    華    民    國   100    年    5     月    31    日
附錄本案論罪科刑法條全文：
毒品危害防制條例第10條
施用第一級毒品者，處 6 月以上 5 年以下有期徒刑。
施用第二級毒品者，處 3 年以下有期徒刑。